# 请教陈版主，“窜货”的账务处理

提问人：wx_632bd97e5577 时间：2023-03-03 09:39:
我们公司是名酒经销商，因为经营限制，我们代理的产品流通到其他区域的烟酒店我们是要收回的，且收回的商品一般难以取得发票。请问陈版主，我们公司从其他地方收回的“窜货”是属于采购还是销售退回？应该怎样进行账务处理，税务方面有什么风险吗？谢谢

回答人：chenyiwei
首先考虑：本企业作为经销商，是代理人还是主要责任人？即，收入确认是采用总额法还是净额法；所经销的酒类是否确认为本企业的存货。
如果属于主要责任人，按总额法核算的，则将本企业卖出的酒收回按销售退回处理。
如果属于代理人，按净额法核算的，则因回购而取得对酒的控制权，应按照商品采购处理。